臺灣高等法院臺南分院刑事判決　　　　　九十一年度交上易字第八八○號　　潛
　　　上　訴　人
　　　即　被　告　乙　○　○
右列上訴人因過失傷害案件，不服臺灣嘉義地方法院九十一年度交易字第五六號中華
民國九十一年六月十日第一審判決（起訴案號：臺灣嘉義地方法院檢察署九十一年度
偵字第四六號），提起上訴，本院判決如左：
      主      文
上訴駁回。
乙○○緩刑年。
      事      實
一、乙○○於民國九十年十一月九日十三時四十分許，駕駛Ｅ九－二八八八號自小客
    車，沿嘉義市○○街由西往東方向行駛，行經嘉義市○○街一○七巷無號誌交岔
    路口，本應注意行經無號誌交岔路口，須減速慢行，作隨時停車之準備，及注意
    行駛至交岔路口時，轉彎車輛應讓直行車先行，且依當時天候晴、日間自然光線
    、路面狀況良好、無障礙物等情狀，亦無不能注意之情事，竟疏未注意，仍貿然
    於該路口右轉向南行駛（起訴書誤載為往北方向行駛），適有甲○○駕駛ＵＬＵ
    －二四八號輕機車，沿嘉義市○○街由西往東方向直駛，亦疏未注意車前狀況，
    並隨時採取必要安全措施，致煞避不及致Ｅ九－二八八八號自小客車右前輪撞及
    ＵＬＵ－二四八號輕機車正後方，甲○○駕車失控滑行，復撞及前方陳鶴吉所有
    停放之ＴＥ－六七八二號自小客車，因而倒地，受有左側鎖骨骨折及右肩胛胛骨
    骨折之傷害。乙○○於肇事後未被發覺前，向到場處理車禍有偵查權之嘉義市警
    察局第一分局北鎮派出所警員翁秋倫自首坦承犯行，並接受裁判。
二、案經乙○○自首及甲○○訴由嘉義市警察局第一分局報請臺灣嘉義地方法院檢察
    署檢察官偵查起訴。
      理      由
一、前揭車禍之事實，業據被告乙○○坦承駕駛汽車於前揭時、地於右轉時，撞上右
    側直行中告訴人甲○○及告訴人駕車滑行撞及前方停放之他車等情，核與告訴人
    指訴情節相符，並有道路交通事故調查報告表一紙及交通事故現場照片在卷可稽
    。又告訴人因本件車禍受有左側鎖骨骨折及右肩胛胛骨骨折之傷害，有診斷證明
    書一紙可稽。
二、按汽車行駛至無號誌交岔路口時，應減速慢行，作隨時停車準備。汽車行駛時，
    駕駛人應注意車前狀況及兩車併行之間隔，並隨時採取必要安全措施；又汽車行
    駛至交岔路口，其行進、轉彎時，同為直行車或轉彎車者，左方車應暫停讓右方
    車先行，道路交通安全規則第九十三條第一項第三款、第九十四條第三項、第一
    百零二條第一項第二款分別定有明文。被告駕駛汽車及告訴人甲○○騎乘機車，
    自應注意上述道路交通安全之規定。而依附卷道路交通事故調查報告表所載，本
    件肇事時天候晴、日間自然光線、路面狀況良好及無障礙物等情狀，亦無不能注
    意之情事，竟疏未注意，仍貿然右轉，致與告訴人相撞，顯見被告就本件車禍之
    發生具有過失甚明。本件車禍經送臺灣省嘉雲區車輛行車事故鑑定委員會鑑定結
    果，亦認定被告駕駛汽車右轉未注意右後來車，為肇事主因，有該委員會九十一
    年五月九日嘉鑑字第九一○四一三號函所附鑑定意見書在卷足稽，是被告應有過
    失，毋庸置疑。雖告訴人未注意車前狀況，前開鑑定認為亦有過失，然被告過失
    責任不因告訴人同有過失而獲抵免。又被告之過失行為與告訴人之傷害間，具有
    相當因果關係，被告過失傷害犯行足堪認定。
三、核被告駕駛汽車，因過失行為傷害告訴人，核其所為，係犯刑法第二百八十四條
    第一項前段過失傷害罪。被告於肇事後犯罪未被發覺前，向到場處理車禍有偵查
    權之嘉義市警察局第一分局北鎮派出所警員翁秋倫自首坦承犯行並接受裁判，有
    自首調查表在卷可按（見警卷第八頁），應依刑法第六十二條前段規定減輕其刑
    。原審審酌被告素行良好，已造成告訴人身心之傷害，於本件車禍為肇事主因，
    仍未與告訴人達成民事和解賠償損害，及事後坦承犯行態度良好等一切情狀，適
    用刑法第二百八十四條第一項前段、第四十一條第一項前段、第六十二條前段、
    罰金罰鍰提高標準條例第一條前段、第二條，量處拘役肆拾日，並諭知如易科罰
    金以佰元折算壹日之標準，以資儆懲。本院經核原判決認事用法，均無不合，
    量刑亦屬妥適。被告上訴意旨，指摘原判決量刑過重，為無理由，應予駁回。
四、查被告未曾受有期徒刑以上刑之宣告，有前案資料查註紀錄表可查，經偵審程序
    及刑事判決教訓，已知警惕，且與告訴人成立和解，有其提出之原審調解程序筆
    錄在卷足憑，諒無再犯之虞，本院因認其所受宣告之刑，以暫不執行為適當，併
    諭知緩刑年，以勵自新。
五、據上論斷，應依刑事訴訟法第三百六十八條，刑法第七十四條第一款，判決如主
    文。
本案經檢察官林炎昇到庭執行職務。
中  華  民  國      九十一      年        八        月      二十一      日
                                臺灣高等法院臺南分院刑事第一庭
                                    審判長法官  茆    臺    雲
                                          法官  李    文    福
              法官  蔡    長    林
右正本證明與原本無異。
不得上訴。
                                    法院書記官  李    培    薇
中  華  民  國      九十一      年        八        月      二十二      日
附錄本案論罪科刑法條全文：
刑法第二百八十四條第一項前段：
  因過失傷害人者，處六月以下有期徒刑、拘役或五百元以下罰金。
